【裁判字號】    89,訴,1145
【裁判日期】    891214
【裁判案由】    毒品危害防制條例
【裁判全文】
臺灣彰化地方法院刑事判決                        八十九年度訴字第一一四五號
    公  訴  人  臺灣彰化地方法院檢察署檢察官
    被      告  甲○○
右列被告因違反毒品危害防制條例案件，經檢察官提起公訴（八十九年度毒偵字第四
三四九號）及移送併案（八十九年度毒偵字第五三六四號），本院判決如左：
        主  文
甲○○連續施用第一級毒品，累犯，處有期徒刑捌月，扣案之海洛因毛重零點貳公克
沒收銷燬之，另注射針筒支沒收。
        事  實
一、甲○○曾因施用毒品案件，經台灣台中地方法院判處有期徒刑三年三月確定，於
    民國八十六年一月十七日因假釋交付保護管束期滿未經撤銷假釋而執行完畢，後
    因施用毒品案件，經本台灣彰化地方法院檢察署檢察官聲請本院以八十七年度毒
    聲字第二四五八號裁定觀察、勒戒後，認有繼續施用毒品傾向，再經本院裁定令
    入戒治處所，施以強制戒治，後因戒治成績合格，經本院裁定停止戒治，所餘期
    間交付保護管束，於保護管束期滿後，由台灣彰化地方法院檢察署檢察官於八十
    九年七月二十日以八十九年度毒偵字第八一五、八一六號為不起訴處分確定。仍
    不思悔改，復於五年內，甲○○又基於施用第一級毒品海洛因之概括犯意，自於
    八十九年八月十七日起至同年十月二十四日下午二十時許止，在其位於彰化縣線
    西鄉○○路一二三號住處，以將第一毒品海洛因混加水置於注射針筒，注射於手
    臂之方式，連續施用第一級毒品海洛因多次，平均施用時間不定。其先於八十九
    年八月二十四日十九時許，在彰化縣線西鄉○○村○○路一二三號處，為警查獲
    ，扣得其所有，已供施用毒品用之注射針筒二支；後於八十九年十月二十五日下
    午十六時十五分許，在前開處所，再經警查獲，扣得其所有之海洛因一包（毛重
    ０．二公克）及已供施用毒品用之注射針筒一支。
二、案經彰化縣警察局和美分局報請台灣彰化地方法院檢察署檢察官偵查起訴暨移送
    併案審理。
        理  由
一、右揭犯罪事實，業據被告甲○○於偵審中，供承不諱，並有注射針筒三支及海洛
    因一包（毛重０．二公克）扣案可稽，且其二次獲案，經採集其之尿液送驗，結
果均呈甲基安非他命陽性及嗎啡陽性反應，有彰化縣衛生局煙毒尿液檢驗成績書
    二紙在卷足憑，顯見被告甲○○之自白與事實相符，堪以採信。又被告甲○○前
    因施用毒品案件，經本台灣彰化地方法院檢察署檢察官聲請本院以八十七年度毒
    聲字第二四五八號裁定觀察、勒戒後，認有繼續施用毒品傾向，再經本院裁定令
    入戒治處所，施以強制戒治，後因戒治成績合格，經本院裁定停止戒治，所餘期
    間交付保護管束，於保護管束期滿後，由台灣彰化地方法院檢察署檢察官於八十
    九年七月二十日以八十九年度毒偵字第八一五、八一六號為不起訴處分確定，有
    不起訴處分書一份在卷可按，其於五年內再犯毒品危害防制條例第十條第一項之
    施用第一級毒品罪，係屬二犯毒品危害防制條例第十條之罪。綜上所述，本件事
    證業已明確，被告甲○○之犯行，洵堪認定。
二、核被告甲○○所為，係犯毒品危害防制條例第十條第一項施用第一級毒品罪。其
    為供施用第一級毒品所持有毒品之低度行為，已為施用之高度行為所吸收，不另
    論罪。又被告甲○○多次施用第一級毒品海洛因之行為，均時間緊接，犯罪構成
    要件相同，顯係基於概括犯意為之，為連續犯，應依刑法第五十六條之規定，以
    一罪論，並加重其刑。前開犯罪事實中，原起訴書所漏未記載部分，與已起訴部
    分，有裁判上一罪之關係，故本院自得併予審理，附此說明。查被告甲○○曾因
    施用毒品案件，經台灣台中地方法院判處有期徒刑三年三月確定，於八十六年一
    月十七日因假釋交付保護管束期滿未經撤銷假釋而執行完畢，此有台灣彰化地方
    法院檢察署刑案資料查註紀錄表乙紙附卷可稽，其受此有期徒刑執行完畢後，五
    年以內再犯有期徒刑以上之本罪，應依累犯規定，遞予加重其刑。爰審酌被告甲
    ○○前曾有施用毒品罪行，不知悔改，後猶故態復萌，再施用毒品海洛因不輟，
    無視於毒品對於自身健康之戕害及國家對於杜絕毒品犯罪之禁令，惡性非輕，及
    被告目前在臺灣雲林監獄附設戒治所執行強制戒治，本於煙毒犯人亦為「病人」
    考量，其施以長時間之戒治處遇，與煙毒犯罪科以刑罰之「特別預防」機制，尚
    無不同，等一切情狀，量處主文所示之刑。扣案之海洛因毛重０．二公克係毒品
    ，爰併依毒品危害防制條例第十八第一項前段，宣告沒收銷燬之；而注射針筒三
    支係被告所有，且為已供施用毒品用之物，己如前述，故依法併予宣告沒收。
據上論斷，應依刑事訴訟法第二百九十九條第一項前段，毒品危害防制條例第十條第
一項、第十八條第一項前段，刑法第十一條前段、第五十六條、第四十七條、第三十
八條第一項第二款，判決如主文。
本案經檢察官廖淑華到庭執行職務。
中      華      民      國    八十九  年    十二    月      十四        日
                                        臺灣彰化地方法院刑事第二庭
                                            法      官  洪  志  賢
右正本證明與原本無異。
如不服本判決，應於判決送達後十日內，向本院提出上訴狀（須附繕本）。
                                            法院書記官  洪  年  慶
中      華      民      國    八十九  年    十二    月     二十一       日
毒品危害防制條例第十條：
施用第一級毒品者，處六月以上五年以下有期徒刑。
施用第二級毒品者，處三年以下有期徒刑。


司法院資訊處製作；財團法人民間司法改革基金會備份。
